【裁判字號】    97,審訴,4668
【裁判日期】    971125
【裁判案由】    毒品危害防制條例
【裁判全文】
臺灣高雄地方法院刑事判決            97年度審訴字第4668號
                                    97年度審易字第2242號
公  訴  人  臺灣高雄地方法院檢察署檢察官
被      告  甲○○
                    現另案於台灣高雄第二監獄執行中
上列被告因毒品危害防制條例等案件，經檢察官提起公訴（97年
度毒偵字第7160號、97年度偵字第19036） ，本院改依簡式審判
程序判決如下：
    主  文
甲○○犯攜帶兇器竊盜罪，累犯，處有期徒刑捌月，扣案老虎鉗
壹支，沒收之。又施用第一級毒品，累犯，處有期徒刑玖月。應
執行有期徒刑壹年肆月，扣案老虎鉗壹支，沒收之。
    事  實
一、甲○○前於民國92年間因施用毒品案件，經本院92年度毒聲
    字第1771號裁定送觀察、勒戒後，認無繼續施用毒品之傾向
    ，於92年7 月31日執行完畢釋放。又因施用毒品案件，經本
    院以94年度訴字第1373號、94年度訴字第3363號等判決，分
    別判處有期徒刑10月、7 月確定，嗣經裁定應執行有期徒刑
    1 年3 月後，於95年12月12日縮短刑期假釋出監，至96年2
    月15日交付保護管束期滿止，因未撤銷假釋，所處有期徒刑
    視為執行完畢。詎不知警惕：(一)基於意圖為自己不法所有之
    犯意，於附表所示時、地，攜帶所有客觀上足以對人之生命
    、身體構成威脅，可資認定為兇器之老虎鉗1 支，接續竊取
    交通部臺灣鐵路管理局（下稱臺鐵管理局）所有之鐵軌腳套
    銅線，共計12條。嗣於附表編號3 得手後欲離去之際，為臺
    鐵管理局高雄電務段高雄電務分駐所助理工務員謝銘堂、技
    術員郭芳誠，在上開臨港線7 公里600 公尺測試線路時，發
    現甲○○在鐵軌上形跡可疑，且將所騎乘車牌號碼ZGI- 739
    號之輕型機車放置在高雄市○○路旁，經甲○○同意該2 人
    趨前查看機車，並未發現異狀即離去。嗣因該控制平交道警
    報器作響，隨即報警處理，為警於97年7 月2 日23時許，在
    鐵路臨港線中山路平交道即鐵路港起6 公里626 公尺處，查
    獲甲○○，並在上開機車置物箱內扣得2 條腳套銅線（各為
    160 公分及306 公分）、甲○○所有犯加重竊盜罪所用之老
    虎鉗1 支等物，而查知上情。(二)甲○○於上開觀察、勒戒執
    行完畢釋放後5 年內，復基於施用第一級毒品海洛因之犯意
    ，於97年7 月11日某時，在高雄市前鎮區鎮○○街159 號住
    處，以注射針筒注射之方式，施用第一級毒品海洛因1 次，
    嗣甲○○因遭通緝，而於97年7 月14日15時許，在高雄市○
    鎮區○○路前鎮渡輪站為警查獲，甲○○於未被發覺犯罪之
    前，坦承施用第一級毒品海洛因犯行，而願接受裁判，且經
    採尿送驗，結果呈可待因、嗎啡陽性反應。
二、案經內政部警政署鐵路警察局第三警務段、高雄市政府警察
    局前鎮分局報告臺灣高雄地方法院檢察署檢察官偵查起訴。
    理  由
一、本件被告甲○○所犯為死刑、無期徒刑或最輕本刑為3 年以
    上有期徒刑以外之罪，其於準備程序中就被訴事實為有罪之
    陳述，經告知簡式審判程序之旨，並聽取公訴人及被告之意
    見後，依刑事訴訟法第273 條之1 第1項規定，裁定由受命
    法官獨任進行簡式審判程序，合先敘明。
二、上開犯罪事實，業據被告甲○○於本院審理時坦白承認。其
    中攜帶兇器竊盜部分，核與證人謝銘堂、郭芳誠於警詢或偵
    查中證述之情節相符；並有扣押筆錄、扣押物品目錄表、贓
    物認領代保管單、現場照片等件在卷可參。其中施用毒品部
    分，經採集被告尿液送驗，結果確呈可待因陽性、嗎啡陽性
    反應，此有高雄市立凱旋醫院97年7 月21日濫用藥物尿液檢
    驗報告及尿液採證代碼對照表（編號：I- 294）附卷可稽。
    是被告之自白核與事實相符，應堪採信。本案事證明確，被
    告上開攜帶兇器竊盜及施用第一級毒品犯行，均堪以認定。
三、論罪科刑：
  (一)按犯毒品危害防制條例第10條之罪，經觀察、勒戒後，認無
    繼續施用毒品之傾向，應即釋放，並為不起訴處分；認有繼
    續施用毒品之傾向者，應由檢察官聲請法院裁定令入戒治處
    所施以強制戒治，至無繼續戒治之必要，強制戒治期滿，應
    即釋放，由檢察官為不起訴處分。經觀察勒戒、強制戒治執
    行完畢釋放後，5 年內再犯第10條之罪，依93年1 月9 日修
    正施行之毒品危害防制條例第23條第2 項規定意旨，應由檢
    察官偵查起訴。又依修正後之規定，僅限於「初犯」及「5
    年後再犯」二種情形，始應先經觀察、勒戒或強制戒治程序
    。倘被告於5 年內已再犯，經依法追訴處罰，縱其第3 次（
    或第3 次以上）再度施用毒品之時間，在初犯經觀察、勒戒
    或強制戒治執行完畢釋放5 年以後，已不合於「5 年後再犯
    」之規定，且因已於「5 年內再犯」，顯見其再犯率甚高，
    原實施觀察、勒戒或強制戒治，已無法收其實效，即應依該
    條例第10條處罰（最高法院97年度第5 次刑事庭會議決議參
    照）。
  (二)查被告前因違反毒品危害防制條例案件，經本院92年度毒聲
    字第1771號裁定送觀察、勒戒後，認無繼續施用毒品之傾向
    ，於92年7 月31日釋放出所等情，有臺灣高雄地方法院檢察
    署刑案資料查註紀錄表、臺灣高等法院被告前案紀錄表及臺
    灣高雄地方法院被告院內索引卡紀錄表可證。因被告於觀察
    、勒戒執行完畢後，5 年內再犯本件犯罪事實(二)之毒品危害
    防制條例第10條之罪，是依前開說明，應依法論科。
  (三)按刑法第321 條第1 項第3 款攜帶兇器加重竊盜罪，係以行
    為人攜帶兇器為其加重條件，只要於竊盜或強盜時攜帶兇器
    ，即構成加重竊盜罪名，因立法所規範者為攜帶兇器竊盜或
    強盜即屬於加重條件，而不以取出兇器犯之為必要，亦不以
    攜帶之初有持以行兇之意圖為限；又此所謂兇器，其種類並
    無限制，凡客觀上足對人之生命、身體、安全構成威脅，具
    有危險性之兇器均屬之（最高法院94年度台上字第3149號判
    決及79年臺上字第5253號判例意旨參照）。被告行竊所用之
    老虎鉗1 支，係金屬材質，且足供其持之剪斷銅線，足見質
    地堅硬，依社會一般觀念均足以對人之生命、身體安全構成
    威脅，在客觀上顯然具有危險性，應屬兇器。核被告所為，
    係犯刑法第321 條第1 項第3 款攜帶兇器竊盜罪及毒品危害
    防制條例第10條第1 項之施用第一級毒品罪。又因被告於同
    一日內，在密接之時間下，先後竊取如附表所示之物，且被
    害人亦同一，而行竊之目的無非係變賣花用，顯見被告係在
    同一目的下分次行竊，應整體予以評價，屬接續犯。另被告
    施用第一級毒品前持有第一級毒品之行為，本應論以持有之
    罪，惟該次持有毒品之低度行為為其後施用毒品之高度行為
    所吸收，不另論罪。再者，被告有如事實欄所載徒刑之宣告
    及執行完畢情形，有臺灣高等法院被告前案紀錄表1 份在卷
    可稽，其受有期徒刑執行完畢後，5 年內故意再犯本件有期
    徒刑以上之2 罪，均為累犯，應依刑法第47條第1 項之規定
    ，均加重其刑。被告於97年7 月14日15時許，在高雄市○鎮
    區○○路前鎮渡輪站為警查獲時，於未被發覺犯罪之前，坦
    承施用第一級毒品海洛因犯行，而願接受裁判之事實，有警
    詢筆錄可參，堪認符合自首之要件，依刑法第62條前段之規
    定，減輕其刑，並先加而後減。被告所犯上開2 罪，犯意各
    別、行為互殊，應予分論併罰。爰審酌被告正值青壯，僅為
    圖小利，恣意竊取他人財物，行為實有非議之處，又經觀察
    、勒戒後，均未戒絕毒品，另再施用毒品，顯見其自制力不
    足，無法擺脫毒品，故應藉由刑罰之執行，以收教化之功能
    ，並參以被告犯後坦承犯行，而竊得之財物部分亦經被害人
    臺鐵管理局領回，有贓物認領保管單1 紙附卷可憑，且施用
    毒品係自傷行為，尚未害及他人，並兼衡其品行、生活狀況
    、智識程度，與犯罪之動機、目的、手段等一切情狀，分別
    量處如主文所示之刑，並定應執行之刑，以資懲儆。
  (四)扣案老虎鉗1 支，為被告所有，且係供其犯加重竊盜罪所用
    之物，業經被告供承在卷，爰依刑法第38條第1 項第2 款規
    定，宣告沒收之。
據上論斷，應依刑事訴訟法第273 條之1 第1 項、第299 條第1
項前段，毒品危害防制條例第10條第1 項，刑法第11條前段、刑
法第321 條第1 項第3 款、第47條第1 項、第62條前段、第38條
第1 項第2 款、第51條第5 款，判決如主文。
本案經檢察官羅水郎到庭執行職務。
中    華    民    國    97    年    11    月    25    日
                  刑事第七庭    法  官  方百正
以上正本證明與原本無異。
如不服本判決應於收受送達後10日內向本院提出上訴書狀，並應
敘述具體理由；如未敘述上訴理由者，應於上訴期間屆滿後20日
內向本院補提理由書（均須按他造當事人之人數附繕本）「切勿
逕送上級法院」。
中    華    民    國    97    年    11    月    25    日
                                書記官  黃園芳
附錄本判決論罪科刑所依據之法條
毒品危害防制條例第10條
施用第一級毒品者，處 6 月以上 5 年以下有期徒刑。
施用第二級毒品者，處 3 年以下有期徒刑。
刑法第321條
犯竊盜罪而有左列情形之一者，處 6 月以上、 5 年以下有期徒
刑：
一、於夜間侵入住宅或有人居住之建築物、船艦或隱匿其內而犯
之者。
二、毀越門扇、牆垣或其他安全設備而犯之者。
三、攜帶兇器而犯之者。
四、結夥三人以上而犯之者。
五、乘火災、水災或其他災害之際而犯之者。
六、在車站或埠頭而犯之者。
前項之未遂犯罰之。
附表：
  ┌──┬────────┬───────┬────────┐
  │編號│  失竊時間      │   失竊地點   │   失竊物品     │
  ├──┼────────┼───────┼────────┤
  │ 1  │97年7月2日16時許│高雄市苓雅區鐵│鐵軌腳套銅線2條 │
  │    │                │路臨港線港起6 │                │
  │    │                │公里460公尺處 │                │
  ├──┼────────┼───────┼────────┤
  │ 2  │97年7月2日19時許│高雄市苓雅區鐵│鐵軌腳套銅線4條 │
  │    │                │路臨港線港起7 │                │
  │    │                │公里151公尺處 │                │
  │    │                ├───────┼────────┤
  │    │                │高雄市苓雅區鐵│鐵軌腳套銅線4條 │
  │    │                │路臨港線港起7 │                │
  │    │                │公里181公尺處 │                │
  ├──┼────────┼───────┼────────┤
  │ 3  │97年7月2日21時許│高雄市苓雅區鐵│鐵軌腳套銅線2條 │
  │    │                │路臨港線港起7 │                │
  │    │                │公里600公尺處 │                │
  └──┴────────┴───────┴────────┘


司法院資訊處製作；財團法人民間司法改革基金會備份。
